臺灣高雄地方法院刑事判決　　　　　　　　　　　　　九十年度交訴字第二二三號
　　公　訴　人　臺灣高雄地方法院檢察署檢察官
　　被　　　告　乙○○
右列被告因公共危險等案件，經檢察官聲請簡易處刑判決（九十年度偵字第一九０三
０號），本院鳳山簡易庭認不宜以簡易判決處刑，簽移本院普通刑事庭審理，本院判
決如左：
    主  文
乙○○服用酒類，不能安全駕駛動力交通工具而駕駛，處有期徒刑貳月；又駕駛動力
交通工具肇事，致人受傷而逃逸，處有期徒刑捌月；應執行有期徒刑玖月。緩刑參年
。
    事  實
一、乙○○考領有自用小客車駕駛執照，明知服用酒類足以造成不能安全駕駛動力交
    通工具之危險，竟仍於九十年十月十三日晚上六時許起，在高雄縣鳳山市○○○
    路之「文化釣蝦場」與友人飲酒後，其平衡感、言詞能力、定向力及感覺能力均
    已有所障礙，顯無法安全駕駛之程度下，猶於同日晚上八時三十分許，貿然駕駛
    車牌號碼Ｃ０─九四二八號自小客車，沿高雄縣鳳山市○○○路由西向東行駛，
    途經該路八號前，因逆向行駛不慎撞及丙○○○所騎乘之ＹＵＳ─八二七號輕型
    機車，致丙○○○左腳骨折（過失傷害部分未據告訴），乙○○肇事之後並未協
    助報警及參與救助之事，另基於肇事逃逸之犯意，逕自開車逃逸，經警依目擊案
    發經過路人記下之肇事車輛車牌號碼，循線至其住宅查獲，並對乙○○進行酒精
    測試，其呼氣酒精含量測定值高達每公升一．一八毫克。
二、案經高雄縣警察局鳳山分局報由臺灣高雄地方法院檢察署檢察官偵查起訴。
    理  由
一、訊據被告乙○○對於右揭時、地酒醉駕車，經警查獲後檢測其呼氣酒精濃度高達
    每公升一點一八亳克等情供承不諱，並有道路交通事故調查報告表、高雄縣交通
    隊員警張明賀製作之報告書、酒精測試值表、測試觀察紀錄表、高雄縣警察局舉
    發道路交通管理事件通知單各一份附卷可稽。又按行為人飲酒後如其呼氣酒精濃
    度達於每公升０．五毫克時，即有反應較慢、感覺減低、影響駕駛之輕到中度之
    中毒症狀，如達於每公升０．七五毫克時，則會有思考改變、個性行為改變之輕
    到中度中毒症狀（參見行政院國軍退除役官兵輔導委員會台北榮民總醫院八十八
    年八月五日（八八）北總內字第二六八六八號函）；復依醫學實驗證明所得經驗
    法則，對於吐氣酒精濃度達每公升０．二五毫克以上時，將使駕駛人產生複雜之
    技巧障礙、駕駛能力變壞之行為表現，肇事比率比一般未飲酒時高出二倍，而吐
    氣酒精濃度達每公升零點五毫克以上時，將使駕駛人產生平衡感與判斷力障礙升
    高，肇事比率比一般未飲酒時高出十倍，甚而如吐氣酒精濃度達每公升零點七五
    毫克時，駕駛人將產生明顯酒醉、步履蹣跚之行為狀態，其肇事比率比一般高二
    十五倍（參見蔡志中著，對飲酒不能安全駕駛之執法研究，司法院第四十六期業
    務研究會講義），本案被告乙○○呼氣酒精濃度高達每公升一點一八亳克，且於
    警進行檢測時有意識模糊，注意力無法集中、呆滯木僵及泥醉情事，亦有測試觀
    察紀錄表附卷可稽，復於翌日凌晨零時二分接受第一次警察訊問時，仍有喝酒後
    昏沈之現象（見警訊筆錄）乙節，足認其駕車當時已達不能安全駕駛之程度。是
    依上開補強證據，已足資擔保被告所為上開任意性自白，具有相當程度之真實性
    ，而得使本院確信被告前述自白之犯罪事實確屬真實。本件事證明確，被告此部
    分之犯行足以認定。
二、另訊之被告固不否認有肇事致丙○○○受傷，復於肇事後離開車禍現場之事實，
    核與告訴人丙○○○指訴之情節相符，復有證人即被害人之子蔡松穎於警訊中證
    述：被害人因此車禍左腳骨折，在八０二醫院開刀治療等情；及證人即目擊案發
    經過之甲○○於本院調查時到庭證述：見本件車禍後，被告駕車逃逸，其記下被
    告肇事車輛之車牌號碼等語明確，並有照片三十三禎附卷可稽，惟矢口否認有上
    開駕車肇事致人受傷而故意逃逸之犯行，辯稱：伊不知道有發生擦撞，始駕車離
    開云云。惟查：被告於本院調查時到庭供述：因為那個地點是夜市，人潮洶湧，
    同一條車道裡面都被其他車子擋住，所以才會開到對向車道，而且撞到後，我還
    有在下一個路口停紅燈等語；被害人丙○○○於本院調查中亦到庭證述：被告之
    車子從對向車道開過來，突然行駛進來我這方車道，我閃避不及，車子之左車頭
    擦撞到我機車等語，則被告既知於人車擁擠之際，逆向行駛於對向車道，復知於
    下一個路口遵守交通號誌停車，顯見其對於周遭情狀尚有所知覺，豈有不知已發
    生車禍之理；參之本件車禍係因被告駕駛之自用小客車，以駕駛座左前方保險桿
    及車燈處撞擊丙○○○所騎乘之輕型機車左方肇致，且觀之警卷所附車損情形照
    片，丙○○○駕駛之輕型機車左方車板損壞掉落，被告自小客車左前方保險桿及
    車燈破裂，可知當時撞擊之猛烈，足徵被告當時應已知悉駕車擦撞之事實，灼然
    至明。是被告辯稱不知道有發生擦撞云云，顯係事後卸責之詞，不足採信。本件
    事證明確，被告此部分之犯行亦足以認定。
三、核被告乙○○於服用酒類，達於不能安全駕駛動力交通工具而仍駕駛上開車輛之
    行為，係犯刑法第一百八十五條之三之服用酒類不能安全駕駛動力交通工具而駕
    駛罪；另被告駕駛上開汽車肇事致人受傷後而逃逸之行為，係犯刑法第一百八十
    五條之四之駕駛動力交通工具肇事，致人受傷而逃逸罪。所犯上開二罪，犯意各
    別，構成要件互異，應予分論併罰。審酌被告明知酒後不能安全駕車而駕駛，將
    致生危害其他用路人交通安全之虞，仍無視於其他用路人之公共安全，於飲酒過
    量後仍駕車，因而肇事，肇事後復不思積極護送被害人就醫診治，即貿然離現場
    ，惡性匪輕，惟念其犯逃後坦認大部分犯行，態度尚可，及已與被害人丙○○○
    達成和解，賠償被害人損失（此已據被害人陳明在卷）等一切情狀，分別量處如
    主文所示之刑，並定其應執行刑，以示懲儆。又被告前未曾受有期徒刑以上刑之
  宣告，有台灣高等法院被告全國前案紀錄表及台灣高雄地方法院刑案資料查註紀
    錄表可按，其因一時失慮，致罹刑典，經本件偵審程序及此刑之宣告後，當知警
    惕，信無再犯之虞，本院認前開所宣告之刑，以暫不執行為適當，爰併宣告緩刑
    三年，以啟自新。
據上論斷，應依刑事訴訟法第四百五十二條、第二百九十九條第一項前段、刑法第一
百八十五條之三、第一百八十五條之四、第五十一條第五款、第七十四條第一款，判
決如主文。
本案經檢察官陳建和到庭執行職務。
中    華    民    國      九十一     年      四      月      十二       日
                                  臺灣高雄地方法院交通法庭
                                      審判長 法  官     趙家光
                                             法  官     邱明弘
                                             法  官     邱泰錄
右正本證明與原本無異。
如不服本判決，應於判決送達後十日內，向本院提出上訴狀。
                                              書記官    林慧君
中    華    民    國      九十一      年      四      月      十三      日
中華民國刑法第一百八十五條之三
服用毒品、麻醉藥品、酒類或其他相類之物，不能安全駕駛動力交通工具
而駕駛者，處一年以下有期徒刑、拘役或三萬元以下罰金。
中華民國刑法第一百八十五條之四
駕駛動力交通工具肇事，致人死傷而逃逸者，處六月以上五年以下有期徒
刑。
